Inventaris van het archief van Advocatenkantoor François, 1872-1898
Nationaal Archief, Den Haag
- Processtukken: 1 t/m 923., 1-18
  - Doos Nr. 16., 16
    - C.A.A. Gleichman inzake onder curatelestelling, 1893, 790
    - Hr. J. Verkuyl Quakke contra Markiezin de Bèthiëne, 1875, 791
    - Dr. L.K. Hulshoff contra Jac. Kahn, 1890, 792
    - H.G.J. Kuitems contra C. Ferrari, 1897, 793
    - A.C.A. Molet contra A. Lievaart, 1891, 794
    - Fa. Chabot contra Hr. Hoogeveen, 1886, 795
    - Fa. H. Niggebrugge contra J.H.B. Benner, 1888, 796
    - N. v. Nahuis contra G.W. Helms, 1885, 797
    - Corn. Kerkhof contra Fl. Groeneveld inzake Ned. Duits Herv. Gem., 1894, 798
    - Hr. J.A. v. Prehn contra Willem v. Prehn, 1897, 799
    - Hr. Meyer Prins contra Benjamin de Vries, 1897, 800
    - Fa. H. Pander en Zn - Rekeningen, 1892, 801
    - Y. Blokker contra Gerrit Spaans, 1890, 802
    - Gebrs. Miller en Co. contra J.J. Leckie, 1877, 803
    - B. Jaski contra Haring en Beugvisserij v. Duyn, 1889, 804
    - Martje Leeksma contra Foppe Mooijman, echtscheiding, 1895, 805
    - N. Konigsberger Söhne contra G.J. Kleijberg, 1886, 806
    - J.H. Meister contra H.J. Reesink en Co. en V. Koopmans, 1897, 807
    - Jac. Kippel contra H. Hotz, 1893, 808
    - Hr. J.G. Pinke contra Hr. L.N. Enthoven, 1895, 809
    - P.J. Cramwinckel contra H.G. Tersteeg, 1880, 810
  - Doos Nr. 17., 17
    - H. de Koning - Curatelestelling, 1896, 811
    - Fa. A. Jurgens contra Fa. A. Wijma en Co., 1890, 812
    - Fa. Hobach en Comp. contra C. de Bruin, 1894, 813
    - Koster en Bierman contra Mej. A. de Vries, 1897, 814
    - St. Elizabeth's Gesticht, 1891, 815
    - S.C.M. Bax - Curatelestelling, 1895, 816
    - P.J. Elast inzake faillissement, 1883, 817
    - H. Allard inzake faillissement, 1884, 818
    - Fa. A. Hoogeveen contra F.G. de Jager, 1887, 819
    - Curaçao contra P. Martinez, 1872, 820
    - Nicolaas Dusseldorp contra S.A. Mol Jr., 1898, 821
    - Mr. W.K.S. v.d. Mandele contra Mr. W.F. v.d. Mandele, 1893, 822
    - A. Cos contra A.F. Vroomans, 1886, 823
    - G. v. der Drift inzake faillissement, 1882, 824
    - Philip Loterij inzake faillissement, 1896, 825
    - Stukken betreffende aanbesteding bouw Kon. Stallen (zie nr 904), 1870, 826
    - Q. Krijnen contra Hr. Boer, 1885, 827
    - Teunis v. Iperen contra D.C. Berckenkamp, 1892, 828
    - Inzake opheffing firma v. Kolk en ter Kuile, 1894, 829
    - D. Kooyman contra C. Pannevis, 1880, 830
    - A. Misset contra G. Treurniet, 1897, 831
    - Mej. J. Poelhuis contra G. Lorang, 1887, 832
    - Regering Ned.-Indië contra J.F. Arnold, 1873, 833
    - Wilhelm v. Prehn inzake voogdijschap, 1897, 834
    - Fa. Wolrab en Dewidels contra Fa. Walter J.C. Bos, 1897, 835
    - Helena de Groot contra Cornelia Ketting, 1896, 836
    - Fa. H. Pander en Zn - Diverse stukken, 1897, 837
    - A. Bonebakker contra G. de Clercq, 838
    - M. Gielbert contra P. Dick en Braakman, 833
    - Fred. Grebe contra Fa. Pieterson en Co., 1895, 840
    - Fa. H. Pander en Zn - Diversen, 1891, 841
    - F.W. Meijer contra Wed. J. Luining, 1889, 842
    - Fa. F. v. Cleef en Zn contra J.C.J. v. Ogten, 1886, 843
    - Wed. François, 1896, 844
    - Blauwhoedenveem contra Lancaster Fire Insurance Association, 1891, 845
    - H. Dommershuizen contra P.L. Finnenberg, 1885, 846
    - Wed. A. Dijkhuizen - faillissement, 1890, 847
    - Corn. Kerkhof contra Floris Groeneveld, 1894, 848
    - R. v.d. Meulen contra A.J.P. Metelerkamp, 1898, 849
    - W.N.A. Kröller contra J.H. Musset, 1887, 850
  - Doos Nr. 18., 18
    - Administrateur Kroondomein contra Th. en P. v. Paassen, 1882, 851
    - Commanditaire Vennootschap Lens en Bergsma contra K. v.d. Heijden, 1886, 852
    - L. Cremer-Eindhoven contra fa. v. Esch en Co., 1898, 853
    - Obligatie t.b.v. Hr. P. Kok en ten laste van Hr. H. de Gier, 1878, 854
    - Fa. F. Bertrand fils contra fa. Reimann en Stok, 1892, 855
    - Mej. A.M.J. de Groot contra M. Kuipers, 1891, 856
    - Fa. B. Paleologo contra B.J.J. Baars, 1892, 857
    - B. Kapel Jr. contra A.F. Kleijberg, 1886, 858
    - N.C. Mussert contra H.A. van Baaten (zie ook nr 883), 1886, 859
    - J.H. Heijnen contra H.A. Meijer, 1896, 860
    - Administrateur van het Kroondomein contra H.S. Zuijderwijk, 1888, 861
    - J.A. Meeuwissen contra J.F. Meeuwissen, 1894, 862
    - H.G. Albers contra Hr. Vroomans, 1891, 863
    - I.I. v. Weining contra Maatschappij Noordwijk, 1887, 864
    - Ned.-Indië contra Tjia Tjoen Sen, 1883, 865
    - Jac. Pollak contra O. v. Meerten, 1898, 866
    - D. Bontenbal contra Corn. v.d. Valk, 1890, 867
    - N.V. Kon. Ned. Beyersch Bierbrouwerij contra A. Reif, 1892, 868
    - B. Nieuwenhuizen contra K.H. Thierry, 1887, 869
    - Wilh. Knust contra P. Dekok, 1895, 870
    - J.H.H. Leonhard contra W.B. Weber Walther, 1886, 871
    - M.H. Iwes contra Hr. Frits Hoek, 1885, 872
    - H. Dommershuizen contra P.L. Finnenberg, 1886, 873
    - Faillissement fa. Meyer en Dijzerinck, 1893, 874
    - S. v. Capelle contra W. v. Schelsen, 1882, 875
    - J.P. Mooijman inzake beheer van onroerend goed, 1880, 876
    - Hr. Th. King contra Jacob v.d. Velden, 1893, 877
    - Fa. Nieveld en Co. contra Joseph Savary, 1894, 878
    - Joh. Chr. Fabius inzake curatelestelling, 1884, 879
    - Ned.-Indië contra Hr. Angelbeek, 1876, 880
    - K. Joëls contra W. Berenbak, 1886, 881
    - G. de Knegt contra M. Boer, 1894, 882
    - H.A. v. Baaten contra N.C. Mussert (zie ook nr 859), 1886, 883
    - Mevr. M.W.E. Davidis contra H.E.C.A.G. Waitz, echtsch., 1887, 884
    - Hr. H. de Gier - Faillissement, 1881, 885
    - Commissaris des Konings contra P.J. Strick v. Linschoten, 1875, 886
    - N.V. "Berging Maatschappij contra Joh. de Geus, 1891, 887
    - De Groen v. Beek contra Mr. Dart, 1881, 888
    - J. des Amorie van der Hoeven inzake voogdijschap, 1888, 889
    - E.G. Krim contra A.A. v. Elk, 1897, 890
    - P.M. Mumsen, 1892, 891
    - J.C. v. Os contra L.L.P. Mond, 1892, 892
    - Regering Ned.-Indië contra F.W. von Below, 1886, 893
    - R. v.d. Linde contra K.E. Sark, 1898, 894
    - P.A.L. v. Ogtrop contra H.A. Hosman, 1885, 895
    - W. Schols contra A. de Kraker, 1881, 896
    - Fa. H. Pander en Zn - Diversen, 897
    - W.J.C. Bos contra M. Jacoby, 1897, 898
    - Gemeenteraad Maassluis contra P. Maurisse, 1891, 899
    - A.J. Pontier contra A. Hendriks, 1894, 900
    - C. Dubbeldam Sr. contra H.F. Huurman, 1887, 901
    - Fa. A. Hoogeveen en Co. contra Gebr. Fernim, 1892, 902
    - C.N. Mommer contra A.L. v.d. Heuvel, 1888, 903
    - Hr. Felix Polak inzake bouw Kon. Stallen (zie nr 826), 1874, 904
    - P. v.d. Bosch inzake faillissement, 1886, 905
    - C.M. Tettero inzake naamswijziging, 1892, 906
    - Hr. S. Dijkhuizen contra F.P. Daamen, 1888, 907
    - Floris Groeneveld inzake hypotheek, 1894, 908
    - P.F. Rucquois contra I.E. Huisman, 1890, 909
    - Mr. G. Delprat inzake ontslagaanvraag, 910
    - Asselen contra de Vries v. Buuren, 1897, 911
    - Dirk Plataan inzake ontslag rechtsvervolging, 1882, 912
    - Dr. H. EngIer contra fa. C. Ash and Sons, 1897, 913
    - C.J. v. Dijk contra H.J. Jurriëns, 1890, 914
    - Fa. Kirschbaum en Siebrecht contra F. Trauschke, 1883, 915
    - Diaconie Ned. Duits Herv. Gem. Delft contra J. de Bruyn, 1896, 916
    - Fa. H. Pander en Zn. contra Hr. F.H.J. Stam, 1888, 917
    - W. de Haas contra P.A. Niemans, faillissement, 1886, 918
    - Fa. A. Bonebakker contra G. de Clerq, 1898, 919
    - Nalatenschap inzake Prof. J.R.A. Cort v.d. Linden, 1884, 920
    - Correspondentie Fa. L.J. Enthoven en Co., 1884, 921
    - E.G.A. Tol contra F.J.H. von Bihl, 1880, 922
    - L.H. v.d. Hoop Felanus contra A. Voortmans en C. v. Veen, 1887, 923
- Doos Nr. 19., 19
  Bevat diverse processtukken.